【裁判字號】    99,易,1069
【裁判日期】    990517
【裁判案由】    竊盜
【裁判全文】
臺灣臺中地方法院刑事判決              99年度易字第1069號
公  訴  人  臺灣臺中地方法院檢察署檢察官
被      告  乙○○
            甲○○
上列被告因竊盜案件，經檢察官提起公訴（99年度偵字第1334號
），本院判決如下：
    主    文
乙○○共同犯攜帶兇器、毀越門扇竊盜罪，累犯，處有期徒刑玖
月。
甲○○共同犯攜帶兇器、毀越門扇竊盜罪，處有期徒刑柒月。
    犯罪事實
一、乙○○有多次違反毒品危害防制條例、竊盜之前科，前於民
    國96年間甫因違反毒品危害防制條例案件，經臺灣臺中地方
    法院以96年度中簡字第3351號判處有期徒刑6月確定，於民
    國97年9月9日執行完畢；甲○○則有違反毒品危害防制條例
    、搶奪、強盜、竊盜等前科，最近一次曾於93年間因強盜、
    竊盜等案件，經臺灣臺中地方法院以93年度訴字第3177號就
    搶奪部分判處有期徒刑10月確定，嗣經臺灣高等法院臺中分
    院以94年度上訴字第553號就強盜部分判處有有期徒刑5年4
    月確定，嗣經減刑後，定應執行有期徒刑5年8月確定，經入
    監執行而於97年12月23日因縮短刑期假釋出監（於本件不構
    成累犯，而甲○○此部分之假釋嗣經撤銷，現正執行殘刑中
    ）。詎乙○○、甲○○均不知悔改，竟共同基於意圖為自己
    不法所有之犯意聯絡，於98年8月25日中午12時許，共同騎
    乘甲○○所有之車號JQN-003號重型機車，前往臺中縣霧峰
    鄉○○路155號丙○○住處之後門，趁當時無人在家，以由
    甲○○在一旁把風，乙○○持在現場尋獲、客觀上可為兇器
    使用之螺絲起子及剪刀（未扣案），破壞該處之鐵門及鋁（
    紗）門之方式，進入丙○○屋內1、2樓行竊（侵入住宅部分
    未據告訴）。乙○○在1樓臥室竊得現金新臺幣（下同）4萬
    3000元、金戒指1只，甲○○則在2樓臥室竊得數位相機1台
    。嗣於同日中午12時50分許，屋主丙○○返家，乙○○見狀
    先行逃逸，甲○○則於1樓臥室遇見丙○○，乃自後門逃逸
    ，上開機車及安全帽2頂留在現場，丙○○見狀將安全帽2
    頂取回屋內並報警處理。甲○○則趁隙將上開機車騎走。2
    人得手後，甲○○將竊得之數位相機1台丟棄田邊。乙○○
    則將竊得之現金留己花用，竊得之金戒指1只，則與不知情
    之何文淵持往臺中縣大里市○○路55號之金明鴻銀樓，以1
    萬7215元變賣。嗣員警將安全帽上採獲之指紋送往內政部警
    政署刑事警察局鑑驗結果與甲○○之指紋相符，始循線查悉
    甲○○，再由甲○○指認乙○○而查悉上情。
二、案經丙○○訴由臺中縣警察局霧峰分局報告臺灣臺中地方法
    院檢察署檢察官偵查起訴。
    理    由
一、上揭犯罪事實，業據被告乙○○、甲○○於審理中坦承不諱
    ，核與證人即被害人丙○○於警詢中、本院審理時證述情節
    ，以及證人何文淵於偵查中證述情節相符，並有臺中縣警察
    局霧峰分局偵查對指認犯罪嫌疑人紀錄表、扣押筆錄、扣押
    物品目錄表、內政部警政署刑事警察局98年9月15日刑紋字
    第0980126523號鑑驗書（甲○○指紋部分）、臺中縣警察局
    霧峰分局刑案現場勘察報告（附現場勘察採證相片及刑案現
    場平面圖）、臺中縣警察局霧峰分局住宅竊盜案現場勘察情
    況、臺中縣警察局霧峰分局霧峰派出所受理刑事案件報案三
    聯單、發生竊盜案件紀錄表、車籍查詢—基本資料詳細畫面
    、整合性查贓系統資料、金飾收購資料等附卷可稽，且上揭
    內政部警政署刑事警察局鑑驗結果亦發現在現場查獲之安全
    帽上之指紋與被告甲○○右食指指紋相符；此外，由現場勘
    察相片亦可知，證人丙○○家中後門之鋁（紗）門、鐵門確
    實有遭人以器械物品予以剪斷、撬開之情形，以上足認被告
    2 人之自白確與事實相符，堪為採信。綜上所述，本案事證
    明確，被告犯行洵堪認定。
二、按刑法第321條第1項第3款之攜帶兇器竊盜罪，係以行為人
    攜帶兇器竊盜為加重條件，此所謂兇器，其種類並無限制，
    凡客觀上足對人之生命、身體、安全構成威脅，具有危險性
    之兇器均屬之，且只須行竊時攜帶此種具有危險性之兇器為
    已足，並不以攜帶之初有行兇之意圖為必要（最高法院79年
    臺上字第5253號判例意旨參照）。查被告2人於前揭竊盜犯
    行時所使用之上開螺絲起子及剪刀雖未扣案，惟此等物品一
    般均屬金屬材質，質地堅硬，且於本件內亦確實經被告等使
    用作為剪斷鋁門、撬開鐵門之用，顯見該等物品在客觀上為
    足以殺傷人生命、身體之器械，為具有危險性之兇器，已無
    疑義。是核被告2人所為，係犯刑法第321條第1項第3款、第
    2款之攜帶兇器、毀越門扇竊盜罪。（公訴人此部分雖僅於
    起訴法條載明刑法第321條第1項第3款，惟起訴書業已敘明
    被告等以螺絲起子及剪刀破壞該處之鐵門及紗門等語，顯然
    係屬漏引，此部分既屬同一基礎社會事實，爰由本院予以更
    正補充並納為審理範圍，附此敘明。）又被告乙○○、甲○○就上揭犯行乃具有犯意聯絡及行為分擔，應依刑法第28條
    之規定論以共同鄭犯。乙○○有多次違反毒品危害防制條例
    、竊盜之前科，前於96年間甫因違反毒品危害防制條例案件
    ，經臺灣臺中地方法院以96年度中簡字第3351號判處有期徒
    刑6月確定，於民國97年9月9日執行完畢等節，有臺灣臺中
    地方法院檢察署刑案資料查註紀錄表及臺灣高等法院被告前
    案紀錄表在卷可憑，是被告乙○○於受有期徒刑執行完畢後
    5 年以內，再犯本件有期徒刑以上之罪，為累犯，應依刑法
    第47條第1項之規定加重其刑。爰審酌被告乙○○曾有多次
    竊盜、毒品之前科，而被告甲○○亦有毒品、強盜、搶奪等
    前科，2人素行不佳，竟不思悛悔警惕，再為本案持螺絲起
    子、剪刀，進入被害人住宅（侵入住宅、毀損部分均未據告
    訴）內行竊之犯行，當下雖未對被害人行兇，惟已屬惡行不
    輕，並斟酌被告2人犯罪之動機、目的、手段、行竊所得財
    物之分配歸屬狀況，以及被告甲○○遭查緝後，配合警方就
    被告乙○○部分予以指認，而協助追查，以及被告2人犯罪
    後終本院審理中直承犯行，並當場向被害人丙○○道歉之態
    度（惟尚未為任何實際之金錢賠償）等一切情狀，對被告乙○○、甲○○分別量處如主文所示之刑，以示懲儆。
三、扣案之安全帽2頂雖係被告2人所有，惟僅係被告2人騎乘機
    車時所戴，並非供下手行竊所用之物，爰不另為沒收宣告之
    諭知；另未查獲之螺絲起子及剪刀，因係在犯案現場取得而
    非被告2人所有之物品，業據被告乙○○供明在卷，復未扣
    案而下落不明，為免將來執行之困難，爰就該部分亦不另為
    沒收宣告之諭知，在此均一併予以敘明。
據上論斷，應依刑事訴訟法第299條第1項前段，刑法第321條第1
項第2款、第3款、第47條第1項，判決如主文。
中    華    民    國    99    年    5     月    17    日
                  刑事第十五庭  法  官  林學晴
以上正本證明與原本無異。
如不服本判決應於收受判決後10日內向本院提出上訴書狀，並應
敘述具體理由；其未敘述上訴理由者，應於上訴期間屆滿後20日
內向本院補提理由書（均須按他造當事人之人數附繕本）「切勿
逕送上級法院」。
                                書記官  簡雅文
中    華    民    國    99    年    5     月    17    日
附錄論罪科刑法條
刑法第321條：
犯竊盜罪而有左列情形之一者，處6月以上、5年以下有期徒刑：
一、於夜間侵入住宅或有人居住之建築物、船艦或隱匿其內而犯
    之者。
二、毀越門扇、牆垣或其他安全設備而犯之者。
三、攜帶兇器而犯之者。
四、結夥三人以上而犯之者。
五、乘火災、水災或其他災害之際而犯之者。
六、在車站或埠頭而犯之者。
前項之未遂犯罰之。

司法院資訊處製作；財團法人民間司法改革基金會備份。
